【裁判字號】    99,易,697
【裁判日期】    990331
【裁判案由】    竊盜
【裁判全文】
臺灣臺北地方法院刑事判決               99年度易字第697號
公  訴  人  臺灣臺北地方法院檢察署檢察官
被      告  甲○○
上列被告因竊盜案件，經檢察官提起公訴（99年度偵緝字第258
號），被告於審理中就被訴事實為有罪之陳述，本院當庭裁定改
用簡式審判程序，判決如下：
    主    文
甲○○攜帶兇器竊盜未遂，累犯，處有期徒刑肆月，如易科罰金
，以新臺幣壹仟元折算壹日。扣案如附表一、二所示之物均沒收
。
    事    實
一、甲○○前於民國九十三年間，因詐欺案件，經臺灣板橋地方
    法院判處有期徒刑四月，因適用中華民國九十六年罪犯減刑
    條例減，於九十六年十二月七日易科罰金執行完畢。詎其猶
    不知悔改，謀思竊盜財物變現花用。而黃銘煌（黃銘煌此部
    分之涉案情節，另經本院以九十八年度易字第二三○九號判
    決無罪）得知此事，向警舉發後，警方指導黃銘煌告知甲○
    ○有物品可竊以便逮捕甲○○。黃銘煌於是通知甲○○可至
    臺北市中正區○○○路臨十五號「華山變電所」五號通風口
    內（下稱本案現場）行竊，另一方面知會警方在場埋伏。甲
    ○○於九十八年一月二日凌晨三時許，攜帶客觀上足供兇器
    使用之如附表一所示鐵片專用剪刀等物與附表二所示手套，
    至上址欲下手行竊時，為警在同日凌晨三時三十分許當場查
    獲，並扣得其所有且供施竊所用之如附表一、二所示之物。
二、案經臺北縣政府警察局蘆洲分局報告臺灣臺北地方法院檢察
    署檢察官偵查起訴。於審理中甲○○就被訴事實為有罪之陳
    述，本院當庭裁定行簡式審判程序。
    理    由
一、訊據被告甲○○對上開事實坦承不諱（本院卷第一五頁背面
    參照），且有現場照片附卷可稽（臺灣臺北地方法院檢察署
    九十八年度偵字第二三七三號卷第二六至三○頁參照），並
    有扣案如附表一、二所示之物可考。足以擔保被告前開任意
    性自白與事實相符，事證明確，犯行堪予認定。
二、被告攜帶前往本案現場之如附表一所示之物，為一般市售金
    屬扳手、螺絲起子、大型美工刀、鐵剪，如用以攻擊人體，
    顯將造成傷害，自屬足供兇器使用之物。而被告到場搜尋財
    物欲下手行竊時即遭埋伏警員逮捕，係著手於犯行而不遂，
    屬未遂犯。核被告所為，係犯刑法第三百二十一條第二項、
    第一項第三款之加重竊盜未遂罪。被告有前述事實欄所載刑
    之執行紀錄，其於受有期徒刑執行完畢五年內故意再犯前揭
    有期徒刑以上之刑之罪，為累犯，應依刑法第四十七條第一
    項規定，加重其刑。而被告犯行乃未遂已如前述，爰依刑法
    第二十五條第二項規定減輕其刑。被告刑有前揭累犯加重、
    未遂減輕事由，應依刑法第七十一條第一項規定，先加後減
    。起訴書雖記載被告至本案現場下手竊得不斷電系統機組內
    銅片二片，應屬加重竊盜既遂犯云云。惟查，被告辯稱，是
    黃銘煌告訴其該處有東西可拿，到場時銅片就在現場，還沒
    下手就被抓了等語。則該物既非被告所竊，本案被告又無竊
    得任何財物，自屬未遂。然其基本社會事實同一，應由本院
    變更起訴法條審理（本院已依刑事訴訟法第九十五條諭知被
    告俾其防禦）。又起訴書另記載被告係與黃銘煌共犯云云。
    惟因黃銘煌實係基於警方指導，與警方配合逮捕被告（被告
    早有竊盜犯意，僅由警方以線民使其實現犯意，並非造意之
    陷害教唆，故被告仍構成犯罪），無犯罪意思，此經本院另
    案（案號：九十八年度易字第二三○九號）調查明確，當非
    共犯，此部分亦應由本院予以更正。爰審酌被告之犯罪動機
    、目的、攜帶之兇器種類、數量，未遂之程度，雖犯本案，
    但實係在警方掌控當中，實害與危險不大，被告對犯行終能
    坦承不諱，及其他一切情狀，量處如主文所示之刑，並諭知
    易科罰金之折算標準，以資儆懲。扣案如附表一所示足供兇
    器使用之工具，及附表二所示手套，為供被告犯本案使用之
    物，且均係被告所有，爰依刑法第三十八條第一項第二款規
    定宣告沒收。
三、本案偵辦之警員，跨越警勤區利用線民誘使人民實現其不法
    犯意，殊非允恰，應予改進，附此敘明。
據上論斷，應依刑事訴訟法第二百七十三條之一第一項、第二百
九十九條第一項前段，刑法第三百二十一條第一項第三款、第二
項、第二十五條、第四十七條第一項、第四十一條第一項、第三
十八條第一項第二款，判決如主文。
本案經檢察官蒲心智到庭執行職務。
中    華     民    國    99    年    3    月    31    日
                  刑事第十庭      法  官  姚念慈
以上正本證明與原本無異。
如不服本判決，應於判決送達後十日內，檢具繕本向本院提出上
訴狀上訴於臺灣高等法院。
                                  書記官  劉芸珊
中    華     民    國    99    年    3    月    31    日
附錄本案論罪科刑法條全文：
刑法第三百二十一條
犯竊盜罪而有左列情形之一者，處六月以上、五年以下有期徒刑：
一、於夜間侵入住宅或有人居住之建築物、船艦或隱匿其內而犯
    之者。
二、毀越門扇、牆垣或其他安全設備而犯之者。
三、攜帶兇器而犯之者。
四、結夥三人以上而犯之者。
五、乘火災、水災或其他災害之際而犯之者。
六、在車站或埠頭而犯之者。
前項之未遂犯罰之。
附表一：
┌─┬────────────────┬─────┐
│編│  物                   品       │數  量    │
│號│                                │          │
├─┼────────────────┼─────┤
│1 │ 鐵片專用剪刀                   │壹支      │
├─┼────────────────┼─────┤
│2 │ 扳手                           │貳支      │
├─┼────────────────┼─────┤
│3 │ 大型美工刀                     │壹支      │
├─┼────────────────┼─────┤
│4 │ 一字起子                       │壹支      │
└─┴────────────────┴─────┘
附表二：棉質手套一雙。

司法院資訊處製作；財團法人民間司法改革基金會備份。
